【裁判字號】    99,聲,606
【裁判日期】    991208
【裁判案由】    變換提存物
【裁判全文】
臺灣桃園地方法院民事裁定               99年度聲字第606號
聲  請  人  Aten Rese.
法定代理人  楊世賢(即 Yan.
代  理  人  陳尚仲
複 代 理人  康立平律師
相  對  人  張立言
上列當事人間聲請變換提存物事件，聲請人聲請變換提存物，本
院裁定如下：
    主  文
臺灣士林地方法院民國九十七年度存字第二０六七號提存事件，
聲請人所提供合作金庫商業銀行股份有限公司之無記名可轉讓定
期存單，面額新台幣壹佰萬元參張（存單號碼：Ｊ000000
0、Ｊ0000000、Ｊ0000000）及面額新台幣壹拾
萬元肆張（存單號碼：Ｇ0000000、Ｇ0000000、
Ｇ0000000、Ｇ0000000），合計新台幣參佰肆拾
萬元，准以等值現金或同面額之台北富邦商業銀行股份有限公司
無記名可轉讓定期存單變換之。
    理  由
一、按法院得依供擔保人之聲請，以裁定准許其變換提存物；前
    開規定於其他依法令供訴訟上之擔保者准用之；民事訴訟法
    第105 條第1 項、第106 條分別定有明文。
二、本件聲請意旨略以：聲請人前遵本院民國96年度全字第24號
    民事裁定，曾提供台新國際商業銀行股份有限公司面額共新
    台幣（下同）340 萬元之無記名可轉讓定期存單為擔保，並
    以台灣士林地方法院96年度存字第2864號提存事件辦理提存
    在案；嗣再聲請本院以97年度聲字第1359號民事裁定准許聲
    請人提供合作金庫商業銀行股份有限公司面額100 萬元之無
    記名可轉讓定期存單3 張（存單號碼J0000000、J0000000、
    J0000000）及面額10萬元之無記名可轉讓定期存單4 張（存
    單號碼：G0000000、G0000000、G0 000000 、G0000000）為
    擔保變換前開提存物，聲請人並以台灣士林地方法院97年度
    存字第2067號提存事件提存在案。茲因前開定期存單屆期而
    需領回，為辦理還本手續，爰依民事訴訟法第105 條第1 項
    規定，聲請變換提存物為同額之現金或同面額之台北富邦商
    業銀行股份有限公司之無記名可轉讓定期存單等語。
三、查聲請人所主張之上述事實，業據其提出提存書、國庫保管
    品收受證明書影本各1 份為，並經本院依職權調閱上開假扣
    押事件卷宗、變換提存物事件卷宗審核無訛，而聲請人聲請
    變換之提存物為同額之可轉讓定期存單，其變換後之提存物
    與原提存物之價值相當，於法尚無不合，應予准許。
四、依民事訴訟法第105 條第1 項、第106 條，裁定如主文。
中    華    民    國    99    年    12    月    8     日
                        民事第二庭  法  官  高明德
以上正本係照原本作成。
如對本裁定抗告須於裁定送達後10日內向本院提出抗告狀，並繳
納抗告裁判費新台幣1,000 元。
中    華    民    國    99    年    12    月    8     日
                                    書記官  崔青菁

司法院資訊處製作；財團法人民間司法改革基金會備份。
